th: บ้านและสวน > ห้องครัวและการรับประทานอาหาร > เครื่องมือและเครื่องใช้ในครัว > แผ่นและตะแกรงสำหรับอ่างล้างจาน: ตะแกรงอ่างล้างจาน; แผ่นอ่างล้างจาน
zh-CN: 家居与园艺 > 厨房/餐厅 > 厨房工具/用具 > 水槽垫/网: 水槽网; 水槽垫
hu: Otthon és kert > Konyha és étkező > Konyhai eszközök és edények > Mosogatószőnyegek és -rácsok: Mosogatórácsok; Mosogatószőnyegek
ro-RO: Casă și grădină > Bucătărie și sufragerie > Instrumente și ustensile de bucătărie > Covorașe și grilaje pentru chiuvete: Grilaje pentru chiuvete; Covorașe pentru chiuvete
el: Σπίτι & κήπος > Κουζίνα & τραπεζαρία > Εργαλεία & σκεύη κουζίνας > Πατάκια & πλέγματα νεροχύτη: Πλέγματα νεροχύτη; Πατάκια νεροχύτη
es: Casa y jardín > Cocina y comedor > Herramientas y utensilios de cocina > Esteras antideslizantes para fregaderos: Rejillas para fregadero; Esteras para fregadero
da: Hjem og have > Køkken og spisestue > Køkkenredskaber > Måtter og riste til vasken: Riste til vasken; Måtter til vasken
pt-BR: Casa e jardim > Produtos de cozinha e aparelhos de jantar > Ferramentas e utensílios de cozinha > Tapetes para pia: Peneiras para pia; Tapetes de pia
hr-HR: Dom i vrt > Kuhinja i blagovaonica > Kuhinjski alati i pribor > Podloške i rešetke za sudoper: Rešetke za sudoper; Podloške za sudoper
sk-SK: Dom a záhrada > Kuchyňa a jedáleň > Kuchynské náradie a riad > Podložky a mriežky do dresu: Mriežky do dresu; Podložky do dresu
tr: Ev ve Bahçe > Mutfak ve Yemek > Mutfak Gereçleri ve Aletleri > Lavabo Paspasları ve Izgaraları: Lavabo Izgaraları; Lavabo Paspasları
vi: Nhà và vườn > Phòng bếp và phòng ăn > Dụng cụ nhà bếp > Miếng và tấm lót chậu rửa bát: Lưới chậu rửa bát; Thảm lót chậu rửa bát
it: Casa e giardino > Cucina e pranzo > Strumenti e utensili cucina > Tappetini  e griglie per lavello: Griglie per lavello; Tappetini per lavello
ja: ホーム・ガーデン > キッチン・ダイニング > キッチン用品・調理器具 > シンクマット・シンクグリッド: シンクグリッド; シンクマット
nl: Huis en tuin > Keuken en eetkamer > Keukengereedschap > Gootsteenmatten: Gootsteenroosters; Standaard gootsteenmatten
en: Home & Garden > Kitchen & Dining > Kitchen Tools & Utensils > Sink Mats & Grids: Sink Grids; Sink Mats
sv: Hem och trädgård > Kök och matsal > Köksverktyg och köksgeråd > Mattor och galler till diskhoar: Diskhonät; Diskhomattor
nb: Hjem og hage > Kjøkken og spiserom > Kjøkkenverktøy og bestikk > Vaskematter og -nett: Vasknett; Vaskmatter
lt-LT: Namai ir sodas > Virtuvė ir valgomasis > Virtuvės įrankiai > Kriauklių kilimėliai ir grotelės: Kriauklių grotelės; Kriauklių kilimėliai
ko: 가정/원예 용품 > 주방/식탁 > 주방용품 > 싱크대 매트/거름망: 싱크대 거름망; 싱크대 매트
de: Heim & Garten > Küche & Esszimmer > Küchenhelfer & -utensilien > Spülbeckenmatten & -gitter: Spülbeckengitter; Spülbeckenmatten
fi: Koti ja puutarha > Keittiö ja ruokailu > Keittiövälineet ja tarvikkeet > Tiskiallasalustat ja -ritilät: Tiskiallasritilät; Tiskiallasalustat
cs: Dům a zahrada > Kuchyně a jídelny > Kuchyňské nástroje a vybavení > Podložky do dřezu: Mřížky do dřezu; Vložky do dřezu
sl-SI: Dom in vrt > Kuhinja in jedilnica > Kuhinjska orodja in pripomočki > Podloge in rešetke za korita: Rešetke za korita; Podloge za korita
zh-TW: 居家和庭園 > 廚房與餐廳 > 廚房工具和用具 > 水槽墊: 水槽網格; 水槽墊子
fr: Maison et jardin > Arts de la table et arts culinaires > Ustensiles et accessoires de cuisine > Tapis d’évier: Grilles d’évier; Tapis pour évier
pt-PT: Casa e jardim > Cozinha e refeições > Ferramentas e utensílios de cozinha > Tapetes e grelhas para lava-louça: Grelhas para lava-louça; Tapetes para lava-louça
bg-BG: Дом и градина > Кухня и трапезария > Кухненски инструменти и прибори > Подложки и решетки за мивки: Решетки за мивки; Подложки за мивка
pl: Dom i ogród > Kuchnia i jadalnia > Narzędzia i sprzęty kuchenne > Maty i kratki do zlewu: Kratki do zlewu; Maty do zlewu
ru: Дом и сад > Кухня и сервировка стола > Кухонная утварь > Коврики и решетки для раковин: Решетки для раковины; Коврики для раковины